【裁判字號】    89,易,532
【裁判日期】    890308
【裁判案由】    妨害自由
【裁判全文】
臺灣板橋地方法院刑事判決                          八十九年度易字第五三二號
    公  訴  人  臺灣板橋地方法院檢察署檢察官
    被      告  甲○○
右列被告因妨害自由案件，經檢察官提起公訴（八十八年度偵字第一五九八八號），
本院判決如左：
    主  文
甲○○無故侵入他人建築物，累犯，處拘役拾日，如易科罰金，以佰元折算壹日
。
    事  實
一、甲○○於民國八十四年間，曾因違反麻醉藥品管理條例案件，經臺灣臺北地方法
    院判處有期徒刑三月，如易科罰金，以三百元折算一日，並經臺灣高等法院駁回
    上訴確定，於八十五年四月二十二日易科罰金執行完畢，猶不知悔改，明知台北
    縣板橋市○○路六九號大庭新村社區大Ｂ棟地下一樓隔間倉庫，係乙○○○○
    業股份有限公司（下稱銓威公司）向大庭新村社區大管理委員會承租作為儲存
    貨品之私人處所，竟於八十八年六月十四日下午四時許，無故侵入銓威公司所承
    租之上開倉庫建築物，為前往取貨之銓威公司職員戴家維當場查獲。
二、案經銓威公司訴由台灣板橋地方法院檢察署檢察官偵查起訴。
    理  由
一、訊之被告甲○○固不諱言有於右揭時地進入銓威公司承租之倉庫情事，惟矢口否
    認有何無故侵入建築物犯行，辯稱：我是因見燈未關，進去關燈，並非無故侵入
    ，無妨害自由犯行等語，然查右揭事實，業據告訴人銓威公司指訴綦詳，且經證
    人即銓威公司職員戴家維證述無訛，並有現場相片二幀附卷可稽，雖被告辯稱房
    間燈未關，進去關燈，並非無故侵入云云，然查上開房間為告訴人銓威公司向大
    庭新村社區大管理委員會承租作為倉庫，屬私人處所，發現倉庫內燈未關，應
    向管理員報告，管理員自會妥善處理，未經屋主許可或同意他人不得私自進入，
    否則即係無故侵入他人建築物，被告所辯顯係事後卸責之詞，不足採信，本件事
    證明確，犯行堪以認定。
二、核被告所為，係犯刑法第三百零六條第一項之侵入住居罪。查被告曾於八十四年
    間，因違反麻醉藥品管理條例案件，經臺灣臺北地方法院判處有期徒刑三月，如
    易科罰金，以三百元折算一日，並經臺灣高等法院駁回上訴確定，於八十五年四
    月二十二日易科罰金執行完畢，有臺灣高等法院檢察署刑案紀錄簡覆表一份在卷
    足憑，其受有期徒刑之執行完畢，五年以內再犯有期徒刑以上之本罪，為累犯，
    應依刑法第四十七條規定加重其刑。審酌被告犯罪之動機、目的、手段、品行、
    智識程度、所生危害及犯後之態度等一切情狀，量處如主文所示之刑，並諭知易
    科罰金之折算標準。
據上論斷，應依刑事訴訟法第二百九十九條第一項前段，刑法第三百零六條第一項、
第四十七條、第四十一條，罰金罰鍰提高標準條例第一條前段、第二條，判決如主文
。
本案經檢察官黃蘭雅到庭執行職務
中      華      民      國      八十九      年    三      月    八      日
                                      臺灣板橋地方法院刑事第二庭
                                          法  官  趙  炳  煌
右正本證明與原本無異
如不服本判決應於送達後十日內向本院提出上訴狀
                                          書記官  周  百  川
中      華      民      國      八十九      年    三      月    九      日
附錄本案論罪科刑法條全文：
刑法第三百零六條：
無故侵入他人住宅、建築物或附連圍繞之土地或船艦者，處一年以下有期徒刑、拘役
或三百元以下罰金。
無故隱匿其內，或受退去之要求而仍留滯者亦同。


司法院資訊處製作；財團法人民間司法改革基金會備份。
